【裁判字號】    97,消債更,749
【裁判日期】    971106
【裁判案由】    更生事件
【裁判全文】
臺灣臺南地方法院民事裁定          97年度消債更字第749號
債  務  人    甲○○
上列當事人聲請消費者債務清理事件，本院裁定如下：
    主  文
債務人甲○○自民國九十七年十一月六日十七時起開始更生程序
。
    理  由
一、按債務人不能清償債務或有不能清償之虞，且無擔保或無優
    先權之債務總額未逾新臺幣（下同）1200萬元者，於法院裁
    定開始清算程序或宣告破產前，得向法院聲請更生。法院開
    始更生程序之裁定，應載明其年、月、日、時，並即時發生
    效力，消費者債務清理條例第3條、第42條第1項、第45條第
    1項定有明文。
二、本件債務人主張：債務人現每月薪資收入約新臺幣（下同）
    32,000元，負債總額為1,392,194元，均為無擔保或無優先
    權之債務，名下無任何財產，負債顯然超過資產甚多。債務
    人每月收入32,000元，但因薪資降低且物價又攀升，收入扣
    除債務人個人生活費及負擔3名子女之扶養費用已無多餘金
    錢可接受債權銀行所提之方案，因而協商不成立。債務人僅
    係一般消費者，未曾從事營業，復未經法院裁定開始清算程
    序或宣告破產，爰向本院聲請更生等語。
三、經查：債務人每月薪資收入約32,000元，扣除勞健保等費用
    實發金額約每月26,203元，負債總額為1,392,194元。又債
    務人之債務均為無擔保或無優先權之債務，名下無任何財產
    。衡諸債務人自己及2名子女生活費用若以每人每月9,829元
    計算，其基本生活費用即為每月29,487元（即9,829元X3=29
    ,487 元），堪認債務人確已達不能清償債務或不能清償之
    虞之程度，此有債權人清冊、財團法人金融聯合徵信中心當
    事人查詢個人資料（信用報告）、債務人之財產及收入狀況
    說明書、財政部台灣省國稅財產歸屬資料清單戶籍謄本、財
    政部台灣國稅局95年、96年度綜合所得稅各類所得資料清單
    、薪資證明等件附卷可查，自堪信為真實。
四、按債務人對於金融機構因消費借貸、自用住宅借款、信用卡
    或現金卡契約而負債務，在聲請更生或清算前，應提出債權
    人清冊，以書面向最大債權金融機構請求協商債務清償方案
    ，並表明共同協商之意旨，消費者債務清理條例第151條第1
    項定有明文。債務人主張其曾向最大債權金融機構台新國際
    商業銀行申請債務協商，惟協商不成立，業據提出前置協商
    不成立通知書為證，自堪信為真實。
五、綜上所述，債務人債務人僅係一般消費者，未曾從事營業，
    其已達不能清償債務或有不能清償之虞之程度，其中無擔保
    或無優先權之債務，在1,200萬元以下。債務人曾向最大債
    權金融機構台新國際商業銀行請求協商債務清償方案，惟協
    商不成立，且未經法院裁定開始清算程序或宣告破產，又查
    無消費者債務清理條例第6條第3項、第8條或第46條各款所
    定駁回更生聲請之事由存在，則債務人聲請更生，應屬有據
    ，爰裁定如主文。
中    華    民    國    97    年    11    月    6     日
                     民事第二庭    法  官  田玉芬
上為正本係照原本作成
本件不得抗告
本裁定已於97年11月6日17時公告。
中    華    民    國    97    年    11    月    6     日
                                   書記官  劉紀君


司法院資訊處製作；財團法人民間司法改革基金會備份。
